【裁判字號】    89,易,4157
【裁判日期】    891108
【裁判案由】    違反著作權法
【裁判全文】
臺灣高雄地方法院刑事判決                        八十九年度易字第四一五七號
    公  訴  人  臺灣高雄地方法院檢察署檢察官
    被      告  乙○○
右列被告因違反著作權法案件，經檢察官提起公訴（八十九年度偵字第一八００二號
），本院判決如左：
    主  文
乙○○共同連續以明知為侵害著作權之物意圖營利而交付之方法侵害他人之著作權，
處有期徒刑參月，如易科罰金，以參佰元折算壹日。
扣案如附表所示之盜版光碟片共參佰貳拾參片，均沒收。
    事  實
一、乙○○明知不詳姓名綽號「雄仔」之成年男子所持有如附表所示之音樂光碟片，
    係未經如附表所示之著作權人合法授權或同意即擅自重製而侵害他人著作權之盜
    版光碟片，竟與該名男子基於共同意圖營利之犯意聯絡，並基於概括之犯意，以
    每日新台幣（下同）八百元之代價，受僱於綽號「雄仔」之成年男子，而於民國
    八十九年八月九日晚上，在高雄市○○○路與自立路口附近擺設攤位，以每片一
    百元之顯與合法光碟片每片約三、四百元差異縣殊之低價，販賣交付予不特定人
    ，並已連續賣出約七、八片。嗣於同年月十日零時十分許，在上址為警當場查獲
    ，並扣得如附表所示之盜版光碟片共三百二十三片。
二、案經如附表所示著作權人訴由高雄市政府警察局新興分局移送臺灣高雄地方法院
    檢察署偵查起訴。
    理  由
一、訊據被告乙○○固坦承受僱販賣扣案盜版音樂光碟之事實，惟矢口否認犯行，辯
    稱：不知扣案之音樂光碟片係盜版之物品云云。經查，被告右揭犯行業據告訴代
    理人甲○○指訴在卷，並有如附表所示之盜版光碟共三百二十三片扣案及告訴代
    理人提出之告訴人等公司之著作權相關證件清冊在卷可佐。又扣案盜版光碟片製
    作品質不佳，顯與正版光碟片外觀不同，且合法光碟片市價每片約三、四百元，
    為眾所皆知之事實，被告以遠低於市價之一百元即賣出，其知悉綽號「雄仔」之
    成年男子所持有之扣案音樂光碟片係盜版物品，自足認定。被告所辯，顯係事後
    卸刑責之詞，不足採信，其犯行，事證明確，洵堪認定。
二、核被告所為係犯著作權法第九十三條第三款、第八十七條第二款之明知為侵害著
    作權之物意圖營利而交付罪。被告與該不詳姓名綽號「雄仔」之成年男子間有犯
    意聯絡及行為分擔，為共同正犯。其多次販賣行為，時間緊接，犯罪構成要件相
    同，顯係基於概括犯意反覆為之，為連續犯，應論以一罪，並加重其刑。茲審酌
    被告貪圖個人不法利益，即侵害他人智慧財產權，對權利人之權益侵害甚鉅，並
    有害國家之國際形象，犯後猶否認犯行，態度不佳，本件查獲之盜版物品數量尚
    非甚鉅，其受僱之期間不長，及其圖利而犯罪之動機、目的等一切情狀，爰量處
    如主文所示之刑，並諭知如易科罰金之折算標準。扣案如附表所示之盜版光碟片
    共三百二十三片，為綽號「雄仔」之成年男子所有供與被告共同犯罪所用之物，
    業據被告供明在卷，應依刑法第三十八條第一項第二款規定宣告沒收。
據上論斷，應依刑事訴訟法第二百九十九條第一項前段，著作權第八十七條第二款、
第九十三條第三款，刑法第十一條前段、第二十八條、第五十六條、第四十一條、第
三十八條第一項第二款，罰金罰鍰提高標準條例第二條，判決如主文。
中      華      民      國    八十九    年     十一     月      八      日
                                  臺灣高雄地方法院刑事第一庭
                                      法  官  郭文通
右正本證明與原本無異。
如不服本判決，應於判決送達後十日內，向本院提出上訴狀。
                                      書記官  黃國忠
中      華      民      國    八十九    年     十一     月      八      日
附錄本判決論罪科刑法條：
著作權法第八十七條第二款：
有下列情形之一者，除本法另有規定外，視為侵害著作權或製版權：
二、明知為侵害著作權或製版權之物，而散布或意圖散布而陳列或持有或意圖營利而
    交付者。
著作權法第九十三條第三款：
有下列情形之一者，處二年以下有期徒刑，得併科新臺幣十萬元以下罰金：
三、以第八十七條各款方法之一侵害他人之著作權者。


司法院資訊處製作；財團法人民間司法改革基金會備份。
